# 请教陈版，关于可供出售金融资产递延所得税负债的问题

提问人：lknick 时间：2015-03-08 12:30:13
当可供出售金融资产转为长期股权投资核算时，原账面递延所得税负债应如何处理，找了半天没找到相关的说明

回答人：chenyiwei
这个问题近日在版面上讨论过。虽然因为“跨越会计处理界线”的关系，视同金融资产的初始确认，乍看起来可以套用“初始确认豁免”原则不确认递延所得税，但我理解此处的初始确认金融资产并不是一项孤立的交易，而是丧失控制权的整体交易的组成部分，在这过程中确认了损益，因此实际上不应当套用“初始确认豁免”，仍应确认递延所得税负债。而且，此时确认递延所得税负债导致的借方发生额应当计入“所得税费用——递延所得税费用”，但该递延所得税费用金额与同时就该交易确认的投资收益（丧失控制权收益）
之间很可能没有比例对应关系。

提问人：lknick 时间：2015-03-09 17:37:34
谢谢陈版，我现在的处理方式为原账面留存的递延所得税负债不动，单做了一笔:借：所得税费用-递延所得税负债，贷：投资收益，金额为原账面递延所得税负债的余额，不知是不是这样？

回答人：chenyiwei
递延所得税的调整的对应项目，或者是所得税费用，或者是其他综合收益，或者是资本公积，不可能直接对应于投资收益之类项目。
另外你的前后两句话互相矛盾？

提问人：19860208 时间：2015-03-10 10:57:56
陈老师： 您好！这个问题是否可以理解为“管理层对该金融资产预期收回方式的意图的变更”？若按照 ias12 60 The carrying amount of deferred tax assets and liabilities may change even though there is no change in the amount of the related temporary differences. This can result, for example, from: (a) a change in tax rates or tax laws; (b) a reassessment of the recoverability of deferred tax assets; or (c) a change in the expected manner of recovery of an asset. The resulting deferred tax is recognised in profit or loss, except to the extent that it relates to items previously recognised outside profit or loss (see paragraph 63). 是否可以理解为，首先将以前在可供出售金融资产情况下确认的递延所得税负债，并同时确认的其他综合收益予以转销，再重新按照长投导致的来考虑呢？从而使期末递延所得税余额反映公司的纳税后果。

回答人：chenyiwei
不能仅仅理解为持有目的和经济利益实现方式的改变。合并报表层面实际上是互相关联的资产处置和资产初始确认两项交易的组合。

提问人：lknick 时间：2015-03-10 14:16:47
谢谢陈版，我的意思是， 例如：原可供出售金融资产形成的递延所得税负债为 10 ，资本公积为 20 ，则在转为长投时，资本公积 20 调整为投资收益，那么递延所得税负债呢？我现在的做法是递延所得税负债不动，但是多做一笔：借：所得税费用-递延所得税负债10 ，贷：投资收益 10

回答人：chenyiwei
应该是借：所得税费用——递延所得税费用 10 ，贷：其他综合收益 10 ，表示该递延所得税负债原先是对应于其他综合收益的，后续随着其处置（跨越会计界线）而转为对应于损益项目。

提问人：zengfengxia 时间：2015-03-11 14:45:44
用楼上的案例补充，假设转换日可供出售金融资产原值 50 ，公允价值 80 ，可供出售金融资产账面价值 80 ，确认其他综合收益 20 ，递延所得税负债 10 （不考虑税率的合理性），取得重大影响变更为长期股权投资核算，在转换日会计分录 借长期股权投资 80 贷可供出售金融资产 80 借其他综合收益 20 递延所得税负债 10 贷投资收益 30 转换后，确认投资收益 30 ，长期股权投资账面价值 80 ，计税基础 50 ，存在 30 的应纳税暂时性差异，但此时根据CAS 18第 12 条，若满足相关条件，不确认递延所得税负债，整个交易对损益的影响是将原冲减其他综合收益的应纳税暂时性差异对应的所得税影响转入当期损益。从损益表的角度，企业获取了一块所得税收益。 这样理解对吗？

回答人：chenyiwei
赞同 11 楼做法。

提问人：19860208 时间：2015-03-11 15:23:50
做法应该为： 借：其他综合收益 30 贷：投资收益 30 借：所得税费用-递延所得税费用 10 贷：其他综合收益 10

回答人：chenyiwei
赞同此做法。

提问人：lknick 时间：2015-03-11 22:48:30
是的，请问陈版此处投资收益是否算作股息所得，在计算所得税费用的时候纳税调减？另外关于此笔做法，似乎准则及指南里也找不到比较详细的说明

回答人：chenyiwei
这部分投资收益实质上是“视同处置收益”，不是税法中规定免税的股息性所得，但在当期因为没有实际发生处置，不属于税法规定的收入，所以当期应可以纳税调减。